# 先非同一控制下控股合并，后同一控制下吸收合并，如何处理？

提问人：suzhouwei43 时间：2016-08-06 11:12:48
各位大神！请教一个会计问题！ A公司 2015 年 12 月非同一控制收购了B公司，B公司当时的固定资产公允价值是 900 ，账面是1200 ， 2016 年 4 月，A公司吸收合并B公司，这时候A公司的个别报表入账B公司固定资产的时候是用当时的公允价值 900 ，还是一直用 1200 ？
望不吝赐教！谢谢！

回答人：chenyiwei
按照A的合并报表层面的该项固定资产价值，即以原购买日公允价值为基础持续计算到吸收合并日的金额。假设该项固定资产在购买日的剩余可使用年限为 5 年，预计净残值为零，则 2016 年 4 月吸收合并时以购买日公允价值为基础持续计算的金额＝ 900 －900/10*4/12=870。